{"present": {"1 Singular": {"Affirmative": "cruinn\u00edm", "Question": "an gcruinn\u00edm?", "Negative": "n\u00ed chruinn\u00edm"}, "2 Singular": {"Affirmative": "cruinn\u00edonn t\u00fa", "Question": "an gcruinn\u00edonn t\u00fa?", "Negative": "n\u00ed chruinn\u00edonn t\u00fa"}, "3 Singular": {"Male": {"Affirmative": "cruinn\u00edonn s\u00e9", "Question": "an gcruinn\u00edonn s\u00e9?", "Negative": "n\u00ed chruinn\u00edonn s\u00e9"}, "Female": {"Affirmative": "cruinn\u00edonn s\u00ed", "Question": "an gcruinn\u00edonn s\u00ed?", "Negative": "n\u00ed chruinn\u00edonn s\u00ed"}}, "1 Plural": {"Compressed": {"Affirmative": "cruinn\u00edmid", "Question": "an gcruinn\u00edmid?", "Negative": "n\u00ed chruinn\u00edmid"}, "Extended": {"Affirmative": "cruinn\u00edonn muid", "Question": "an gcruinn\u00edonn muid?", "Negative": "n\u00ed chruinn\u00edonn muid"}}, "2 Plural": {"Affirmative": "cruinn\u00edonn sibh", "Question": "an gcruinn\u00edonn sibh?", "Negative": "n\u00ed chruinn\u00edonn sibh"}, "3 Plural": {"Affirmative": "cruinn\u00edonn siad", "Question": "an gcruinn\u00edonn siad?", "Negative": "n\u00ed chruinn\u00edonn siad"}, "Passive": {"Affirmative": "cruinn\u00edtear", "Question": "an gcruinn\u00edtear?", "Negative": "n\u00ed chruinn\u00edtear"}}, "future": {"1 Singular": {"Affirmative": "cruinneoidh m\u00e9", "Question": "an gcruinneoidh m\u00e9?", "Negative": "n\u00ed chruinneoidh m\u00e9"}, "2 Singular": {"Affirmative": "cruinneoidh t\u00fa", "Question": "an gcruinneoidh t\u00fa?", "Negative": "n\u00ed chruinneoidh t\u00fa"}, "3 Singular": {"Male": {"Affirmative": "cruinneoidh s\u00e9", "Question": "an gcruinneoidh s\u00e9?", "Negative": "n\u00ed chruinneoidh s\u00e9"}, "Female": {"Affirmative": "cruinneoidh s\u00ed", "Question": "an gcruinneoidh s\u00ed?", "Negative": "n\u00ed chruinneoidh s\u00ed"}}, "1 Plural": {"Compressed": {"Affirmative": "cruinneoimid", "Question": "an gcruinneoimid?", "Negative": "n\u00ed chruinneoimid"}, "Extended": {"Affirmative": "cruinneoidh muid", "Question": "an gcruinneoidh muid?", "Negative": "n\u00ed chruinneoidh muid"}}, "2 Plural": {"Affirmative": "cruinneoidh sibh", "Question": "an gcruinneoidh sibh?", "Negative": "n\u00ed chruinneoidh sibh"}, "3 Plural": {"Affirmative": "cruinneoidh siad", "Question": "an gcruinneoidh siad?", "Negative": "n\u00ed chruinneoidh siad"}, "Passive": {"Affirmative": "cruinneofar", "Question": "an gcruinneofar?", "Negative": "n\u00ed chruinneofar"}}, "past": {"1 Singular": {"Affirmative": "chruinnigh m\u00e9", "Question": "ar chruinnigh m\u00e9?", "Negative": "n\u00edor chruinnigh m\u00e9"}, "2 Singular": {"Affirmative": "chruinnigh t\u00fa", "Question": "ar chruinnigh t\u00fa?", "Negative": "n\u00edor chruinnigh t\u00fa"}, "3 Singular": {"Male": {"Affirmative": "chruinnigh s\u00e9", "Question": "ar chruinnigh s\u00e9?", "Negative": "n\u00edor chruinnigh s\u00e9"}, "Female": {"Affirmative": "chruinnigh s\u00ed", "Question": "ar chruinnigh s\u00ed?", "Negative": "n\u00edor chruinnigh s\u00ed"}}, "1 Plural": {"Compressed": {"Affirmative": "chruinn\u00edomar", "Question": "ar chruinn\u00edomar?", "Negative": "n\u00edor chruinn\u00edomar"}, "Extended": {"Affirmative": "chruinnigh muid", "Question": "ar chruinnigh muid?", "Negative": "n\u00edor chruinnigh muid"}}, "2 Plural": {"Affirmative": "chruinnigh sibh", "Question": "ar chruinnigh sibh?", "Negative": "n\u00edor chruinnigh sibh"}, "3 Plural": {"Compressed": {"Affirmative": "chruinnigh siad", "Question": "ar chruinnigh siad?", "Negative": "n\u00edor chruinnigh siad"}, "Extended": {"Affirmative": "chruinn\u00edodar", "Question": "ar chruinn\u00edodar?", "Negative": "n\u00edor chruinn\u00edodar"}}, "Passive": {"Affirmative": "cruinn\u00edodh", "Question": "ar cruinn\u00edodh?", "Negative": "n\u00edor cruinn\u00edodh"}}, "condi": {"1 Singular": {"Affirmative": "chruinneoinn", "Question": "an gcruinneoinn?", "Negative": "n\u00ed chruinneoinn"}, "2 Singular": {"Affirmative": "chruinneof\u00e1", "Question": "an gcruinneof\u00e1?", "Negative": "n\u00ed chruinneof\u00e1"}, "3 Singular": {"Male": {"Affirmative": "chruinneodh s\u00e9", "Question": "an gcruinneodh s\u00e9?", "Negative": "n\u00ed chruinneodh s\u00e9"}, "Female": {"Affirmative": "chruinneodh s\u00ed", "Question": "an gcruinneodh s\u00ed?", "Negative": "n\u00ed chruinneodh s\u00ed"}}, "1 Plural": {"Compressed": {"Affirmative": "chruinneoimis", "Question": "an gcruinneoimis?", "Negative": "n\u00ed chruinneoimis"}, "Extended": {"Affirmative": "chruinneodh muid", "Question": "an gcruinneodh muid?", "Negative": "n\u00ed chruinneodh muid"}}, "2 Plural": {"Affirmative": "chruinneodh sibh", "Question": "an gcruinneodh sibh?", "Negative": "n\u00ed chruinneodh sibh"}, "3 Plural": {"Compressed": {"Affirmative": "chruinneoid\u00eds", "Question": "an gcruinneoid\u00eds?", "Negative": "n\u00ed chruinneoid\u00eds"}, "Extended": {"Affirmative": "chruinneodh siad", "Question": "an gcruinneodh siad?", "Negative": "n\u00ed chruinneodh siad"}}, "Passive": {"Affirmative": "chruinneofa\u00ed", "Question": "an gcruinneofa\u00ed?", "Negative": "n\u00ed chruinneofa\u00ed"}}, "imper": {"1 Singular": {"Affirmative": "cruinn\u00edm!", "Negative": "n\u00e1 cruinn\u00edm!"}, "2 Singular": {"Affirmative": "cruinnigh!", "Negative": "n\u00e1 cruinnigh!"}, "3 Singular": {"Male": {"Affirmative": "cruinn\u00edodh s\u00e9!", "Negative": "n\u00e1 cruinn\u00edodh s\u00e9!"}, "Female": {"Affirmative": "cruinn\u00edodh s\u00ed!", "Negative": "n\u00e1 cruinn\u00edodh s\u00ed!"}}, "1 Plural": {"Compressed": {"Affirmative": "cruinn\u00edmis!", "Negative": "n\u00e1 cruinn\u00edmis!"}, "Extended": {"Affirmative": "cruinn\u00edodh muid!", "Negative": "n\u00e1 cruinn\u00edodh muid!"}}, "2 Plural": {"Affirmative": "cruinn\u00edg\u00ed!", "Negative": "n\u00e1 cruinn\u00edg\u00ed!"}, "3 Plural": {"Compressed": {"Affirmative": "cruinn\u00edd\u00eds!", "Negative": "n\u00e1 cruinn\u00edd\u00eds!"}, "Extended": {"Affirmative": "cruinn\u00edodh siad!", "Negative": "n\u00e1 cruinn\u00edodh siad!"}}, "Passive": {"Affirmative": "cruinn\u00edtear!", "Negative": "n\u00e1 cruinn\u00edtear!"}}, "pastConti": {"1 Singular": {"Affirmative": "chruinn\u00ednn", "Question": "an gcruinn\u00ednn?", "Negative": "n\u00ed chruinn\u00ednn"}, "2 Singular": {"Affirmative": "chruinn\u00edte\u00e1", "Question": "an gcruinn\u00edte\u00e1?", "Negative": "n\u00ed chruinn\u00edte\u00e1"}, "3 Singular": {"Male": {"Affirmative": "chruinn\u00edodh s\u00e9", "Question": "an gcruinn\u00edodh s\u00e9?", "Negative": "n\u00ed chruinn\u00edodh s\u00e9"}, "Female": {"Affirmative": "chruinn\u00edodh s\u00ed", "Question": "an gcruinn\u00edodh s\u00ed?", "Negative": "n\u00ed chruinn\u00edodh s\u00ed"}}, "1 Plural": {"Compressed": {"Affirmative": "chruinn\u00edmis", "Question": "an gcruinn\u00edmis?", "Negative": "n\u00ed chruinn\u00edmis"}, "Extended": {"Affirmative": "chruinn\u00edodh muid", "Question": "an gcruinn\u00edodh muid?", "Negative": "n\u00ed chruinn\u00edodh muid"}}, "2 Plural": {"Affirmative": "chruinn\u00edodh sibh", "Question": "an gcruinn\u00edodh sibh?", "Negative": "n\u00ed chruinn\u00edodh sibh"}, "3 Plural": {"Compressed": {"Affirmative": "chruinn\u00edd\u00eds", "Question": "an gcruinn\u00edd\u00eds?", "Negative": "n\u00ed chruinn\u00edd\u00eds"}, "Extended": {"Affirmative": "chruinn\u00edodh siad", "Question": "an gcruinn\u00edodh siad?", "Negative": "n\u00ed chruinn\u00edodh siad"}}, "Passive": {"Affirmative": "chruinn\u00edt\u00ed", "Question": "an gcruinn\u00edt\u00ed?", "Negative": "n\u00ed chruinn\u00edt\u00ed"}}, "subj": {"1 Singular": {"Affirmative": "go gcruinn\u00ed m\u00e9", "Negative": "n\u00e1r chruinn\u00ed m\u00e9"}, "2 Singular": {"Affirmative": "go gcruinn\u00ed t\u00fa", "Negative": "n\u00e1r chruinn\u00ed t\u00fa"}, "3 Singular": {"Male": {"Affirmative": "go gcruinn\u00ed s\u00e9", "Negative": "n\u00e1r chruinn\u00ed s\u00e9"}, "Female": {"Affirmative": "go gcruinn\u00ed s\u00ed", "Negative": "n\u00e1r chruinn\u00ed s\u00ed"}}, "1 Plural": {"Compressed": {"Affirmative": "go gcruinn\u00edmid", "Negative": "n\u00e1r chruinn\u00edmid"}, "Extended": {"Affirmative": "go gcruinn\u00ed muid", "Negative": "n\u00e1r chruinn\u00ed muid"}}, "2 Plural": {"Affirmative": "go gcruinn\u00ed sibh", "Negative": "n\u00e1r chruinn\u00ed sibh"}, "3 Plural": {"Affirmative": "go gcruinn\u00ed siad", "Negative": "n\u00e1r chruinn\u00ed siad"}, "Passive": {"Affirmative": "go gcruinn\u00edtear", "Negative": "n\u00e1r chruinn\u00edtear"}}, "verbal noun": "cruinni\u00fa", "verbal adjective": "cruinnithe"}